【裁判字號】    95,訴,438
【裁判日期】    951114
【裁判案由】    違反毒品危害防制條例
【裁判全文】
臺灣新竹地方法院刑事宣示判決筆錄       95年度訴字第438號
公  訴  人  臺灣新竹地方法院檢察署檢察官
被      告  乙○○
                    （另案
指定辯護人  本院公設辯護人甲○○
上列被告因違反毒品危害防制條例案件，檢察官提起公訴（九十
五年度毒偵字第七二一號）、移送併案（九十五年度毒偵字第一
一四三號，臺灣苗栗地方法院檢察署九十五年度毒偵字第八三七
號）及言詞擴張（九十五年度毒偵字第一八四二號）後，聲請改
依協商程序而為判決，本院於中華民國九十五年十一月十四日下
午五時在本院刑事第八法庭宣示判決，出席職員如下：
                        法  官  汪銘欽
法官起立朗讀判決主文、犯罪事實要旨、處罰條文及告以上訴限
制、期間並提出上訴狀之法院，且諭知記載其內容：
一、主  文：
    乙○○施用第一級毒品，累犯，處有期徒刑壹年貳月。第一
    級毒品海洛因伍包（其中肆包合計淨重伍點肆玖公克，空包
    裝重零點玖公克；另壹包毛重零點柒伍公克）、殘餘微量第
    一級毒品海洛因之殘渣袋陸只，均沒收銷燬之。黑色皮包壹
    個、小鐵盒壹個、分裝袋貳拾伍個、分裝匙貳支、藥鏟壹支
    ，均沒收；又施用第二級毒品，累犯，處有期徒刑玖月。第
    二級毒品安非他命肆包（合計共重肆拾貳點柒玖公克）、殘
    餘微量第二級毒品安非他命之殘渣袋捌只，均沒收銷燬之。
    黑色皮包壹個、小鐵盒壹個、分裝袋貳拾伍個、分裝匙貳支
    、吸食器玻璃頭壹個、電子磅秤壹個、吸食器壹組，均沒收
    。應執行有期徒刑壹年拾月。第一級毒品海洛因伍包（其中
    肆包合計淨重伍點肆玖公克，空包裝重零點玖公克；另壹包
    毛重零點柒伍公克）、殘餘微量第一級毒品海洛因之殘渣袋
    陸只、第二級毒品安非他命肆包（合計共重肆拾貳點柒玖公
    克）、殘餘微量第二級毒品安非他命之殘渣袋捌只，均沒收
    銷燬之。黑色皮包壹個、小鐵盒壹個、分裝袋貳拾伍個、分
    裝匙貳支、藥鏟壹支、吸食器玻璃頭壹個、電子磅秤壹個、
    吸食器壹組，均沒收。
二、犯罪事實要旨：
（一）乙○○曾於民國九十一年間因施用毒品案件，經本院以九
      十一年度毒聲字第一０四九號裁定送勒戒處所觀察、勒戒
      後，認無繼續施用毒品傾向，乃由臺灣新竹地方法院檢察
      署檢察官於九十一年三月三十一日予以釋放，並於九十一
      年四月十一日以九十一年度毒偵字第九一號為不起訴處分
      確定。復於九十二年間再因施用毒品案件，經本院以九十
      二年度毒聲字第七八二號裁定送勒戒處所觀察、勒戒後，
      認有繼續施用毒品之傾向，乃經臺灣新竹地方法院檢察署
      檢察官向本院提起公訴，（惟因毒品危害防制條例於九十
      三年一月九日起施行，遂未再裁定令入戒治處所強制戒治
      ），而經本院以九十三年度訴字第一六七號判決判處應執
      行有期徒刑八月確定。嗣於九十三年間仍因施用毒品案件
      ，經本院以九十三年度訴字第五七五號判決判處應執行有
      期徒刑九月確定。
（二）乙○○曾於九十三年間因違反毒品危害防制條例案件，經
      本院以九十三年度訴字第五七五號判決判處應執行有期徒
      刑九月確定，甫於九十四年十一月十日執行完畢。
（三）乙○○又於九十四年間因違反毒品危害防制條例案件，經
      本院於九十五年四月四日以九十四年度訴字第九七三號協
      商判決判處應執行有期徒刑一年三月，已於九十五年五月
      十二日判決確定。
（四）乙○○仍不知悔改，復於前開違反毒品危害防制條例案件
      觀察、勒戒執行完畢釋放後之五年內，再分別各基於慣性
      反覆持續施用第一、二級毒品之單一犯意，自九十五年四
      月八日起至九十五年十一月六日止，在新竹縣新豐鄉重興
      村二十一鄰新庄子四號住處、新竹市○○路二０號新苑名
      流都會館六０六室、新竹市某不詳處所友人住處、新竹縣
      竹北市○○○路二０一三巷三八弄一號居處等處，分別各
      反覆持續非法施用第一、二級毒品海洛因、安非他命多次
      。嗣先後四次為警查獲如下：
    (1)於九十五年四月八日晚上十一時十分許，在新竹縣竹北市
      ○○路○段一五０巷一五六號第一次為警查獲，並扣得其
      持有之第一級毒品海洛因四包（合計淨重五．四九公克，
      空包裝重０．九公克）、殘餘微量第一級毒品海洛因之殘
      渣袋六只；其持有之第二級毒品安非他命一包（毛重一．
      二公克）；其所有為供施用第一、二級毒品海洛因、安非
      他命而用以藏放持有第一、二級毒品海洛因、安非他命之
      黑色皮包、小鐵盒各一個；其所有為供施用第一、二級毒
      品海洛因、安非他命而預備供分裝持有第一、二毒品海洛
      因、安非他命所用之分裝袋二十五個、分裝匙二支。（即
      起訴之本案九十五年度毒偵字第七二一號部分）。
    (2)於九十五年六月八日下午三時二十分許，在苗栗縣竹南鎮
      ○○○路一八一號松岩逸溫泉汽車旅館二０二室第二次為
      警查獲，並扣得其持有之第二級毒品安非他命三包（其中
      一包中三十九．二六公克，另二包共重二．三三公克，合
      計三包共重四一．五九公克）、殘餘微量第二級毒品安非
      他命之殘渣袋八只；其所有供施用第二級毒品安非他命所
      用之吸食器玻璃頭一個；其所有為供施用第二級毒品安非
      他命而購買第二級毒品安非他命秤重所用之電子磅秤一個
      。（即併案之臺灣苗栗地方法院檢察署九十五年度毒偵字
      第八三七號部分）。
    (3)於九十五年六月二十一日下午六時四十分許，在新竹市○
      ○路二０號新苑名流都會館六０六室第三度為警查獲。
    (4)於九十五年十一月六日下午三時三十分許，在新竹縣竹北
      市○○○路二０一三巷三八弄一號第四度為警查獲，並扣
      得其持有之第一級毒品海洛因一包（毛重０．七五公克）
      ；其所有供施用第一級毒品海洛因所用之藥鏟一支；其所
      有供施用第二級毒品安非他命所用之吸食器一組。
三、處罰條文：
    毒品危害防制條例第十條第一、二項。
四、協商判決除有刑事訴訟法第四百五十四條之四第一項第一款
    於本訊問程序終結前，被告撤銷協商合意或檢察官撤回協商
    聲請者；第二款被告協商之意思非出於自由意志者；第四款
    被告所犯之罪非第四百五十五條之二第一項所定得以協商判
    決者；第六款被告有其他較重之裁判上一罪之犯罪事實者；
    第七款法院認應諭知免刑或免訴、不受理者情形之一，及違
    反同條第二項「法院應於協商合意範圍內為判決；法院為協
    商判決所科之刑，以宣告緩刑或二年以下有期徒刑、拘役或
    罰金為限」之規定者外，檢察官與被告均不得上訴。
五、如有前項得上訴之情形，得自收受宣示判決筆錄送達之日起
    十日內，向本院提出上訴書狀，上訴於第二審法院。
中    華    民    國  九十五  年    十一  月    十四  日
                              臺灣新竹地方法院刑事第三庭
                                書 記 官    陳  秀  子
                                法    官    汪  銘  欽
以上正本證明與原本無異。
中    華    民    國  九十五  年    十一  月    十四  日
                                書 記 官    陳  秀  子
附錄本案論罪科刑法條全文：
毒品危害防制條例第十條第一項
施用第一級毒品者，處六月以上五年以下有期徒刑。
毒品危害防制條例第十條第二項
施用第二級毒品者，處三年以下有期徒刑。


司法院資訊處製作；財團法人民間司法改革基金會備份。
